【裁判字號】    98,簡上,183
【裁判日期】    980519
【裁判案由】    竊盜
【裁判全文】
臺灣高雄地方法院刑事判決             98年度簡上字第183號
上  訴  人
即  被  告  乙○○
上列上訴人即被告因竊盜案件，不服本院高雄簡易庭98年度審簡
字第860 號中華民國98年2 月19日第一審判決（聲請簡易判決處
刑案號：98年度偵字第860 號），提起上訴，本院管轄之第二審
合議庭判決如下：
    主  文
原判決關於乙○○侵占離本人持有物及定應執行刑部分，均撤銷
。
乙○○犯侵占離本人持有物罪，處罰金新台幣伍仟元，如易服勞
役，以新台幣壹仟元折算壹日。
其他上訴駁回。
    事  實
一、乙○○於民國97年12月16日下午4 時許，在台中市西屯區○○○路○段160 號前，見甲○○所有之車牌號碼SZG-091 號
    機車1 輛鑰匙未取下，竟萌意圖為自己不法所有之竊盜犯意
    ，下手竊取上開機車，得手後供己代步之用。另於97年12月
    16日下午5 時許，在台中市○○○路統聯客運公司中港轉運
    站對面陸橋下，拾獲丙○○所有，前於95年10月5 日上午11
    時30分許，在台中縣豐原市○○路34號，遭不詳人士竊取移
    置於該處之車牌號碼UAJ-733 號車牌1 面，竟基於意圖為自
    己不法所有之犯意，變易持有為所有，將前揭離本人持有之
    車牌予以侵占入己，並於97年12月18日下午某時，將前揭侵
    占所得之車牌1 面懸掛於上開竊得之機車上。嗣經警於97年
    12 月18 日下午2 時20分許，在高雄市前金區○○○路與五
    福三路「我家飯店」停車場當場查獲（上開機車及車牌已分
    別由甲○○之兄王瑞興及丙○○領回）。
二、案經高雄市政府警察局新興分局報請台灣高雄地方法院檢察
    署檢察官偵查後聲請簡易判決處刑。
    理  由
壹、程序方面
    按被告以外之人於審判外之陳述，雖不符刑事訴訟法第159
    條之1 至第159 條之4 之規定，而經當事人於審判程序同意
    作為證據，法院審酌該言詞陳述或書面陳述作成時之情況，
    認為適當者，亦得為證據；當事人、代理人或辯護人於法院
    調查證據時，知有第159 第1 項不得為證據之情形，而未於
    言詞辯論終結前聲明異議者，視為有前項之同意，刑事訴訟
    法第159 條之5 定有明文。查本判決所引用據以認定事實之
    傳聞證據，檢察官及被告雖知該等證據資料為傳聞證據，但
    於本院均表示無意見而不予爭執，且迄至言詞辯論終結前亦
    未再聲明異議，視為同意作為證據，本院審酌該等證據資料
    製作時之情況，尚查無違法不當及證明力明顯過低之瑕疵，
    認為以之作為證據應屬適當，揆諸前開法律規定與說明，爰
    依同法第159 條之5 規定，認該等證據資料均有證據能力。
貳、實體部分
一、上開事實，業據上訴人即被告乙○○（下稱被告）於警詢、
    偵查及本院審理中坦承不諱，核與證人即被害人甲○○之兄
    王瑞興、被害人丙○○指訴之情節相符，復有搜索扣押筆錄
    、扣押物品清單、車輛尋獲電腦輸入單、車籍基本資料查詢
    詳細畫面各1 份，以及贓物認領保管單2 紙與照片5 張在卷
    可證，足認被告上開自白與事實相符，自可採為認定事實之
    依據。本案事證明確，被告犯行洵堪認定，應依法論科。
二、核被告所為，係犯刑法第320 條第1 項之竊盜罪，以及刑法
    第337 條之侵占離本人持有物罪。被告所犯上開兩罪犯意各
    別、行為互殊，應分論併罰。
三、原審就被告涉犯竊盜罪部分，認罪證明確，因而適用刑法第
    320 條第1 項、第41條第1 項前段及刑法施行法第1 條之1
    規定，量處被告拘役50日，且諭知如易科罰金，以1,000 元
    折算1 日之折算標準。本院審酌被告未思循以正當途徑謀取
    財富，竟下手竊取被害人甲○○所有之機車，所為誠屬非是
    ，惟念其竊得之機車價值僅5 千元，且已由被害人甲○○之
    兄王瑞興代為領回，犯後復坦承犯行，態度尚佳等一切情狀
    ，認原審就此部分判決之認事用法並無違誤，量刑亦屬妥適
    。被告以原審未諭知緩刑不當為由提起上訴，然按量刑之輕
    重及緩刑之宣告，係事實審法院得依職權自由裁量之事項，
    茍已斟酌刑法第57條各款所列情狀而未逾越法定刑度，則不
    得遽指為違法；又刑罰之量定屬法院自由裁量之職權行使，
    但仍應審酌刑法第57條所列各款事由及一切情狀，為酌量輕
    重之標準，並非漫無限制，在同一犯罪事實與情節，如別無
    其他加重或減輕之原因，下級法院量定之刑，亦無過重或失
    輕之不當情形，則上級法院對於下級法院之職權行使，原則
    上應予尊重（最高法院72年度臺上字第6696號判例及85年度
    臺上字第2446號判決意旨參照）。原審已審酌被告各種情狀
    ，而從輕量處拘役50日，縱未諭知緩刑，亦難認有何不當之
    處，被告此部分上訴並無理由，應予駁回。
四、至原審就被告涉犯侵占離本人持有物罪部分，認罪證明確，
    予以論罪科刑，固非無見。惟按意圖為自己或第三人不法之
    所有，而侵占遺失物、漂流物或其他離本人所持有之物者，
    處5 百元以下罰金（依刑法施行法第1 條之1 規定提高30倍
    並以新台幣計算，為新台幣1 萬5 千元以下罰金），刑法第
    337 條定有明文，是本罪法定刑僅有罰金刑，並無拘役刑，
    原判決就被告所犯刑法第337 條罪部分量處拘役30日，即有
    判決適用法則不當之違誤，自有未合，被告上訴指摘原判決
    量刑不當，為有理由，自應由本院將原判決此部分及定執行
    刑部分均予撤銷。爰審酌被告擅自將離被害人丙○○持有之
    車牌據為己有，並懸掛於竊得之機車上使用，所為實有不當
    ，惟念該車牌已由被害人丙○○領回，且被告犯後坦承犯行
    ，態度尚可等一切情狀，就此部分量處如主文第2 項所示之
    刑，並諭知如易服勞役，以1 千元折算1 日之折算標準。
據上論斷，應依刑事訴訟法第455 條之1 第1 項、第3 項、第36
8 條、第369 條第1 前段、第364 條、第299 條第1 項前段，刑
法第337 條、第42條第3 項，刑法施行法第1 條之1 ，判決如主
文。
本案經檢察官鄧藤墩到庭執行職務。
中    華    民    國    98    年    5     月    19    日
                  刑事第七庭審判長法  官  陳  箐
                                  法  官  楊佩蓉
                                  法  官  莊珮君
以上正本證明與原本無異。
不得上訴。
                                  書記官  秦富潔
中    華    民    國    98    年    5     月    19    日
附錄本判決論罪科刑法條全文：
刑法第320條第1項
意 圖為自己或第三人不法之所有，而竊取他人之動產者，為竊
 盜罪，處5 年以下有期徒刑、拘役或5 百元以下罰金。
刑法第337條
意圖為自己或第三人不法之所有，而侵占遺失物、漂流物或其他
離本人所持有之物者，處5 百元以下罰金。


司法院資訊處製作；財團法人民間司法改革基金會備份。
